---
title: "Tema 5: Comercio Electrónico"
subtitle: "ADE. 172821. Sistemas de Información"
author: "Mónica Cortiñas"
institute: "Universidad Pública de Navarra"
date: "Curso 2019-2020 (actualizada: `r format(Sys.time(), '%d/%m/%Y')`)"
output:
  xaringan::moon_reader:
    css: [default, styles/general.css, styles/xaringan.css, css/specific.css]
    lib_dir: libs
    nature:
      highlightStyle: github
      highlightLines: true
      countIncrementalSlides: false
---

```{r setup, include=FALSE}
options(htmltools.dir.version = FALSE)

```

```{r, include = FALSE, eval = knitr::opts_knit$get("rmarkdown.pandoc.to") == "html"}
# Enables Font Awesome in HTML based bookdown outputs.
fa <- rmarkdown::html_dependency_font_awesome()
htmltools::tagList(fa)
```



layout: true

<div class="my-footer"><span>Sistemas de Información <u>Tema 5</u></span></div>


---
class: center, middle, remark-inverse 

# Estructura

---
class: middle

# Secciones

### 5.1 Introducción
### 5.2 E-commerce e Internet: Características
### 5.3 Tipos y Modelos de e-commerce
### 5.4 Gestión del sitio web

---
class: middle

## Objetivos de aprendizaje


### 1.- Conocer las características únicas del comercio electrónico, los mercados digitales y los productos digitales.

### 2.- Conocer los principales tipos y modelos de negocio en comercio electrónico y cómo estos han transformado la actividad de las empresas.

### 3.- Conocer los aspectos más importantes de posicionamiento web que afectan al comercio electrónico.


```{r child='1_intro.Rmd'}
```

---

```{r child='2_caracteristicas.Rmd'}
```
---

```{r child='3_tipos_modelos.Rmd'}
```
---

```{r child='4_gestion.Rmd'}
```
---


class: middle

# Secciones

### 4.1 Introducción
### 4.2 Organización de datos en un entorno tradicional
### 4.3 El enfoque de base de datos relacional
### 4.4 Business Intelligence
### 4.5 Big Data e Inteligencia Artificial

---

```{r child='contact_mcortinas.Rmd'}
```




